CHRISTOPHER AARÓN CARDEÑOSO TELLO

Analista de Datos / Analista de Business Intelligence

Comas, Lima • +51 949748805 • chact.mj.2012@gmail.com www.inkedin.com/in/chact150896

SOBRE MÍ

Bachiller en Ing. Informática con experiencia en Análisis de Datos, enfocado en la consultoría de proyectos BI (Reporting, Data Visualization & Analysis Service) y usando metodologías ágiles para obtener los mejores resultados. Me considero una persona responsable y comprometida con sus labores encomendadas, con muchas ganas de aportar y trabajar en equipo.

EXPERIENCIA LABORAL

Consultor de Bl y Data Analytics, Freelancer.com

Jul 2021 - Dic 2024

- Brindé servicios de consultoría sobre el manejo de herramientas de Business Intelligence.
- Elaboré modelos de base de datos, diseñé dashboards, gestioné procedimientos ETL, manejé KPIs y OKRs, automaticé y optimicé procesos de negocios.
- Propuse soluciones a proyectos BI usando metodologías ágiles de mejora y aplicando un análisis descriptivo, predictivo (forecasting) o prescriptivo para la toma de decisiones.

Auxiliar de Rampa, Talma Servicios Aeroportuarios S.A.

Oct 2022 - Ene 2023

- Manipulé la carga y descarga de equipajes del avión.
- Dí limpieza interna a la aeronave.
- Cumplí con los estándares de seguridad, calidad y eficiencia.

Especialista en Soporte Técnico, Freelance

Mar 2020 - Oct 2022

- Brindé servicio de revisión técnica.
- Dí mantenimiento y limpieza al hardware de los dispositivos.
- Ofrecí el servicio de formateo e instalación de sistemas operativos u otros softwares.

EDUCACIÓN

Bachiller en Ingeniería en Computación e Informática

Ago 2013 - Dic 2020

Universidad Nacional Pedro Ruiz Gallo

Curso destacado en "Administración de Bases de Datos".

INFORMACIÓN ADICIONAL

- Habilidades Técnicas: Capacidad analítica, elaboración de dashboards, manejo de indicadores (KPIs), análisis estadístico y financiero, metodologías ágiles (SCRUM, SMART), gestión de presupuesto, resolución de problemas, buena comunicación, trabajo en equipo.
- Idiomas: Español (Nativo), Inglés (Advanced C1).
- Certificados: Data Analytics, Ofimática Empresarial, Power BI, MS Excel, Python for Data Analyst, Data Science con R, Finanzas para no financieros, Tableau, Microsoft Project.
- Herramientas Informáticas: Power BI, Excel, Power Point, Word, MS Project, SQL Server, Tableau, Python, R, Bizagi, Access, SAP, Cloud Service, etc.